【裁判字號】    89,上易,87
【裁判日期】    890315
【裁判案由】    業務侵占
【裁判全文】
臺灣高等法院高雄分院刑事判決          八十九年度上易字第八七號
    上訴人  台灣高雄地方法院檢察署檢察官
    上訴人
    即被告  甲○○
右上訴人因被告業務侵占案件，不服臺灣高雄地方法院八十八年度易字第四五二五號
中華民國八十八年十一月二十四日第一審判決（起訴案號：臺灣高雄地方法院檢察署
八十八年度偵字第二二七四八號），提起上訴，本院判決如左：
      主      文
上訴駁回。
      事實及理由
一、本案經本院審理結果，認第一審判決認事用法及量刑均無不當，應予維持，並引
    用第一審判決書記載之事實、證據及理由。（如附件）
二、原審因依刑法第五十六條、第三百三十六條第二項、罰金罰鍰提高標準條例第一
    條前段之規定，並審酌被告犯罪之一切情狀，量處被告甲○○有期徒刑一年，認
    事用法，核無不合，量刑亦屬妥適。檢察官上訴意旨，以原審量刑過輕，被告上
    訴意旨，以原審量刑過重，均指摘原判決不當，均為無理由，應予駁回。
三、據上論斷，應依刑事訴訟法第三百六十八條、第三百七十三條，判決如主文。
本案經檢察官邱榮藏到庭執行職務。
中    華    民    國     八十九     年       三       月     十五       日
                              臺灣高等法院高雄分院刑事第九庭
                                  審判長法官  張乙松
                                        法官  張盛喜
                                        法官  任森銓
右正本證乙與原本無異。
不得上訴。
                                      書記官  張文斌
中    華    民    國     八十九     年       三       月    十七        日
附錄：本判決論罪科刑法條：
刑法第三百三十六條第二項：
對於業務上所持有之物，犯前條第一項之罪者，處六月以上五年以下有期徒刑，得併
科三千元以下罰金。
                                                                        Ｆ
附件：
臺灣高雄地方法院刑事判決                        八十八年度易字第四五二五號
    公  訴  人  臺灣高雄地方法院檢察署檢察官
    被      告  甲○○  男  三十六歲（民國○○○年○月○○日生）
                        身分證統一編號：Ｅ0000000二號
                       住高雄縣鳳山市○○○路一五二巷一一三號
右列被告因業務侵占案件，經檢察官提起公訴（八十八年度偵字第二二七四八號），
本院判決如左：
    主  文
甲○○連續意圖為自己不法之所有，而侵占對於業務上所持有之物，處有期徒刑壹年
。
    事  實
一、甲○○於民國八十三年間任職丙○○○○股份有限公司（下稱東南公司）擔任業
    務員（目前已離職），負責遞送機票並將向客戶收取之機票款繳回東南公司，為
    從事業務之人。其因一時經濟困窘，竟基於意圖為自己不法所有之概括犯意，自
    八十五年四月間起至八十八年七月間止之任職期間，先後將其業務上所持有東南
    公司客戶繳付之機票款，合計達新臺幣（下同）一百八十四萬八千九百十一元，
    均未繳回東南公司報帳而擅自予以挪用，連續侵占入己後花用殆盡。迄八十八年
    四、五月間，東南公司發現甲○○有帳款未繳回公司，經與客戶對帳後，始查知
    上情。
二、案經東南公司訴請臺灣高雄地方法院檢察署檢察官偵查起訴。
    理  由
一、右揭犯罪事實，迭據被告甲○○於偵查中及本院審理時坦承不諱，核與告訴人東
    南公司於偵查中具狀指訴及告訴人公司職員劉家禎陳述被告侵占東南公司貨款情
    節相符，復有被告出具之切結書一紙附卷可稽。事證乙確，被告犯行洵堪認定。
二、被告於八十五年四月間起至八十八年七月間止，擔任東南公司業務員，負責遞送
    機票並將向客戶收取之機票款繳回東南公司，為從事業務之人。其趁擔任東南公
    司業務員職務之便，先後將所持有之東南公司機票款侵吞入己，核其所為，係犯
    刑法第三百三十六條第二項業務侵占罪。其先後多次業務侵占之犯行，時間緊接
    ，犯罪構成要件相同，顯係基於概括之犯意反覆為之，應依連續犯之規定論以一
    罪，並依法加重其刑。爰審酌被告身為東南公司業務人員，猶不知潔身自愛，利
    用職務之便侵占公司機票款，先後侵占之款項達一百八十四萬八千九百十一元之
    情節非輕，除事後分於八十八年十月十四日及同年十一月一日繳回共三十萬元外
    ，大多數侵占款迄未返還告訴人東南公司，惟念其犯後坦承犯行，態度良好等一
    切情狀，量處如主文所示之刑，以資懲儆。
據上論斷，應依刑事訴訟法第二百九十九條第一項前段，刑法第五十六條、第三百三
十六條第二項，罰金罰鍰提高標準條例第一條前段，判決如主文。
中      華      民      國      八十八    年    十一      月  二十四    日
                             臺灣高雄地方法院刑事庭
                                      審判長法  官  蘇秋津
                                            法  官  顏世傑
                                            法  官  丁智慧
右正本證乙與原本無異。
如不服本判決，應於送達後十日內，向本院提出上訴狀。
                                            書記官  陳朝宗
中      華      民      國      八十八    年    十一      月  二十九    日
附錄本判決論罪之法條：
刑法第三百三十六條第二項
對於業務上所持有之物，犯前條第一項之罪者，處六月以上五年以下有期徒刑，得併
科三千元以下罰金。


司法院資訊處製作；財團法人民間司法改革基金會備份。
